Minutes et répertoires du notaire Alexandre FORTIER, 25 novembre 1728 - 18 janvier 1770 (étude XXXI)
Archives nationales
- Minutes de Alexandre FORTIER, juillet 1728 - 1844; MC/ET/XXXI/92 - MC/ET/XXXI/763/C
  - Minutes. 1733, juillet - 1733, décembre, juillet 1733 - décembre 1733; MC/ET/XXXI/102
    - Convention concernant Charles Joseph Villette, peintre, rue d'Orléans., 7 janvier 1753; MC/ET/XXXI/102
      Villette, Charles Joseph
  - Minutes. 1734, janvier - 1734, avril, janvier 1734 - avril 1734; MC/ET/XXXI/103
    - Devis et ouvrages de maçonnerie pour la construction d'un bâtiment en deux corps de logis faisant l'encoignure des rues Neuve des petits-Champs et Saint-Roch, pour monsieur Cressart, serrurier, suivant les plans et dessins faits par ledit Cressart., 14 janvier 1734; MC/ET/XXXI/103
      Aucun plan.
      devis; marché; Neuve-des-Petits-Champs (rue); Saint-Roch (rue); Cressart (M.); serrurier
    - Devis et marché concernant Pierre Grandhomme, entrepreneur de bâtiments, rue d'Argenteuil., 14 janvier 1734; MC/ET/XXXI/103
      devis; marché; Argenteuil (rue d'); Grandhomme, Pierre; chef d'entreprise
    - A l'occasion d'une vente de meubles, catalogue de livres étant dans le cabinet de Jacques Blandin, procureur au Parlement (Histoire, géographie, voyages, droit, littérature etc...)., 30 janvier 1734; MC/ET/XXXI/103
      Précisons sur les fonctions: procureur au Châtelet
      Fichier Bibliothèques XVIe-XVIIIe siècles, par Claire Béchu, Marie-Antoinette Fleury, Madeleine Jurgens, Xenia Pamfilova, 1953-1996 (fichier papier entièrement dématérialisé; voir contexte dans le Plan d’orientation général - Notaires de Paris, guides thématiques du Minutier).
      Date de création de la notice: 2012
      acte de vente; inventaire; Blandin, Jacques; magistrat
    - Possien (Jacques), maître menuisier, rue de la Sourdière § Bail à .., 16 février 1734; MC/ET/XXXI/103
      bail; Possien, Jacques
    - Rondé (Claude Dominique) joaillier ordinaire du roi aux Galeries du Louvre § Constitution viagère, 3 mars 1734; MC/ET/XXXI/103
      Rondé, Claude Dominique
    - Leger (Robert) maître serrurier à Versailles § Quittance, 6 avril 1734; MC/ET/XXXI/103
      quittance; Leger, Robert
    - Plessis (Antoine), maître menuisier, rue de la Grange Batelière § Acte portant obligation, 6 avril 1734; MC/ET/XXXI/103
      obligation; Plessis, Antoine
  - Minutes. 1734, mai - 1734, août, mai 1734 - août 1734; MC/ET/XXXI/104
    Attention: acte(s) coté(s) en Réserve
    - Mainlevée concernant François Guyot, marchand éventailliste, rue Bourg l'Abbé., 26 mai 1734; MC/ET/XXXI/104
      Guyot, François
    - Transport concernant Jean Antoine Lamy, marchand tapissier, place de Conti., 2 juin 1734; MC/ET/XXXI/104
      Lamy, Jean Antoine; commerçant; tapissier
    - Actes de notoriété aux dires de Charles de Valois, sieur de Lamarre, conseiller du roi, antiquaire ordinaire du roi et l'un des quarante de l'Académie royale des Inscriptions et Belles-Lettres, rue l'Ile Saint-Louis., 16 juin 1734; MC/ET/XXXI/104
      Histoire littéraire XVIIIe siècle (227 actes), par Claire Béchu, Xenia Pamfilova, v.1970-v.1990 (fichier papier entièrement dématérialisé; voir contexte dans le Plan d’orientation général - Notaires de Paris, guides thématiques du Minutier).
      Date de création de la notice: 2006
      notoriété; dépôt de pièces; Valois, Charles de
    - Dépôt du testament du maréchal Claude Louis Hector duc de Villars, daté du 27 décembre 1717, suivi de deux codicilles des 28 décembre 1717 et 30 novembre 1726., 22 juin 1734; MC/RS//617
      Cote originelle du document:
      MC/ET/XXXI/104
      Informations concernant le classement et la cotation du document:
      Acte coté en Réserve.
      Catalogue de la Réserve du Minutier central, 1984-1988 (dactylogramme entièrement dématérialisé; voir contexte dans le Plan d’orientation général - Notaires de Paris, guides thématiques du Minutier).
      Date de création de la notice: 2002
      Date de révision: 2011
      testament; Villars, Louis Hector (1653-1734, duc de); officier général
    - Procuration concernant François Desportes, peintre ordinaire du roi., 2 juillet 1734; MC/ET/XXXI/104
      procuration; Desportes, François; peintre
    - Délégation et transport concernant Jean-Paul Bignon, prêtre, abbé de Saint-Quentin, conseiller et doyen des conseils du roi, bibliothécaire de sa majesté, rue de Richelieu., 15 juillet 1734; MC/ET/XXXI/104
      procuration; cession; Richelieu (rue de); Bignon, Jean-Paul; prêtre; abbé
    - Délégation concernant Bernard Jean-Baptiste Loirs, architecte juré expert, rue Simon Lefranc., 15 juillet 1734; MC/ET/XXXI/104
      Loirs, Bernard Jean Baptiste
  - Minutes. 1734, septembre - 1734, décembre, septembre 1734 - décembre 1734; MC/ET/XXXI/105
    - Germain (Thomas), orfèvre du roi, rue de l'Ortie § Bail à .., 6 septembre 1734; MC/ET/XXXI/105
      bail; Germain, Thomas
    - Tallot (Claude), maître peintre et doreur, rue Saint Honoré § Mariage de .., 7 octobre 1734; MC/ET/XXXI/105
      contrat de mariage; Tallot, Claude
    - Bonvallet (Guillaume Philippe) maître menuisier rue d'Argenteuil § Alloué, 23 novembre 1734; MC/ET/XXXI/105
      Bonvallet, Guillaume Philippe
    - Perrache (Jean Pierre) maître horloger rue Froidmanteau § Inventaire après décès du beau père de .., 7 décembre 1734; MC/ET/XXXI/105
      inventaire; Perrache, Jean Pierre
    - Langlet (Louis) maître serrurier; rue du Four § transport de rente, 18 décembre 1734; MC/ET/XXXI/105
      transport de droits; Langlet, Louis
    - Dandrillon (Bertrand), maître peintre, rue d'Argenteuil § Inventaire après décès de .., 18 décembre 1734; MC/ET/XXXI/105
      inventaire; Dandrillon, Bertrand
    - Marcault (Nicolas), marchand orfèvre joaillier, rue Saint-Louis § Bail, 26 décembre 1734; MC/ET/XXXI/105
      bail; Marcault, Nicolas
  - Minutes. 1735, janvier - 1735, juin, janvier 1735 - juin 1735; MC/ET/XXXI/106
    - Besnard (Louis) valet de chambre tapissier de M. de Sengon rue de Richelieu § Vente de terre à .., 15 janvier 1735; MC/ET/XXXI/106
      acte de vente; Besnard, Louis
    - Quéau (Jean Charles) maître maçon, entrepreneur de bâtiments rue Neuve des Petits-Champs § Mariage de .., 23 janvier 1735; MC/ET/XXXI/106
      contrat de mariage; Quéau, Jean Charles
    - Perichon (Michel) maçon à Charllot § titre nouvel, 1er février 1735; MC/ET/XXXI/106
      titre nouvel; Perichon, Michel
    - Cazié (Pierre) maître et marchand tapissier rue Neuve des Capucines § apprentissage, 12 février 1735; MC/ET/XXXI/106
      contrat d'apprentissage; Cazié, Pierre
    - tapissier (apprentissage) § Contrat pour 6 ans entre Bertrand Cesar marquis Duguesdin, et Pierre Cazié, maître et marchand tapissier, au profit de Mathurin Perlaud, âgé de 31 ans, Valet de chambre du marquis, L'apprenti ne sera ni couché ni loge ni nourri chez son maître Moyennant 600 livres, 12 février 1735; MC/ET/XXXI/106
    - Massiot (Barthélemy) dit Pasquier maître maçon à Passy § bail à .., 18 février 1735; MC/ET/XXXI/106
      bail; Massiot, Barthélémy
    - Devis et marché de maçonnerie etc... pour la construction et l'amélioration d'une maison sise à Stors, près de l'Isle-Adam, appartenant à monsieur de Planquet., 1er avril 1735; MC/ET/XXXI/106
      Précisions sur les lieux: L'Isle-Adam (Val-d'Oise)--Stors; Stors (L'Isle-Adam, Val-d'Oise)
      devis; marché; L'Isle-Adam (Val-d'Oise); Planquet (M. de)
    - Transaction concernant Jacques Dropsy, maître sculpteur marbrier, rue du Bac., 15 avril 1735; MC/ET/XXXI/106
      accord; Bac (rue du); Dropsy, Jacques; sculpteur; tailleur de pierre
    - Chevaigné (château de) Sarthe Etat des meubles du .. § Inventaire après décès d'Alexandre Le Rich écuyer, secrétaire du roi, 15 avril 1735; MC/ET/XXXI/106
      Châteaux, hôtels, églises, 1700-1750, par le personnel du Minutier (fichier papier entièrement dématérialisé; voir contexte dans le Plan d’orientation général - Notaires de Paris, guides thématiques du Minutier).
      inventaire
    - Courgains (Château de) arr. Mamers, Sarthe; Etat des meubles du .. § Inventaire après décès d'Alexandre Le Riche, écuyer, secrétaire du roi maison, couronne de France et des finances, 15 avril 1735; MC/ET/XXXI/106
    - Rocquet (François Louis) maître maçon entrepreneur de bâtiments rue des Boucheries § transaction, 15 avril 1735; MC/ET/XXXI/106
      accord; Rocquet, François Louis
    - Brochart (Jean) Valet de chambre, tapissier du maréchal de Villars § Extrait mortuaire de .. déposé, 18 avril 1735; MC/ET/XXXI/106
      Brochart, Jean
    - Cressart (Guillaume) maître serrurier Rue Sainte Anne § bail, 21 mai 1735; MC/ET/XXXI/106
    - Cressart (Guillaume) maître serrurier rue Sainte Anne § bail et bail - 28 mai 1735, 26 mai 1735; MC/ET/XXXI/106
    - Cressart (Guillaume) maître serrurier rue Sainte Anne § bail, 1er juin 1735; MC/ET/XXXI/106
    - Transport concernant Pierre PAGIN, maître de danse, rue Sainte-Anne., 26 juin 1735; MC/ET/XXXI/106
      cession; Sainte-Anne (rue); Pagin, Pierre; enseignant; danseur
  - Minutes. 1735, juillet - 1735, décembre, juillet 1735 - décembre 1735; MC/ET/XXXI/107
    - Ganat (Joseph) maître et marchand doreur rue de la Verrerie § Constitution, 5 juillet 1735; MC/ET/XXXI/107
      Ganat, Joseph
    - Obligation concernant Sulpice Gaubier, architecte juré expert du roi et entrepreneur des bâtiments, rue d'Aguesseau., 18 juillet 1735; MC/ET/XXXI/107
      obligation; Aguesseau (rue d'); Gaubier, Sulpice; architecte; chef d'entreprise
    - Lamy (Jean Antoine) marchand tapissier place de Conti § Vente, 18 juillet 1735; MC/ET/XXXI/107
      acte de vente; Lamy, Jean Antoine
    - Monbrun (Louis de), maître menuisier, au Mans § Procuration, 27 juillet 1735; MC/ET/XXXI/107
      procuration; Monbrun, Louis de
    - Dubuisson (Michel) Sculpteur; rue L'Evesque § Mariage de .., 1er août 1735; MC/ET/XXXI/107
      contrat de mariage; Dubuisson, Michel
    - Lecreux (Jean) maître tourneur rue Saint Honoré § Constitution, 16 octobre 1735; MC/ET/XXXI/107
      constitution de rente; Lecreux, Jean
    - Cressart (Guillaume) maître serrurier rue Sainte Anne § bail, 17 novembre 1735; MC/ET/XXXI/107
    - Plessis (Antoine), maître menuisier, rue de la Grange Batelière § Bail, 24 novembre 1735; MC/ET/XXXI/107
      bail; Plessis, Antoine
    - Masse (Jean) maître serrurier rue des Petits Reposoirs § Inventaire après décès de la femme de .., 1er décembre 1735; MC/ET/XXXI/107
      inventaire; Masse, Jean
  - Minutes. 1736, janvier - 1736, juin, janvier 1736 - juin 1736; MC/ET/XXXI/108
    - Housseau (Jean) maître menuisier rue Neuve de Luxembourg § Mainlevée, 10 janvier 1736; MC/ET/XXXI/108
      Housseau, Jean
    - Lacompart (Christophe François), marchand orfèvre, rue Saint-Louis § Mainlevée, 10 janvier 1736; MC/ET/XXXI/108
      mainlevée; Lacompart, Christophe François
    - Obligation. Jean Nicolas Quinson, maître de danse, rue Pavée., 19 janvier 1736; MC/ET/XXXI/108
      obligation; Pavée (rue); Quinson, Jean Nicolas; enseignant; danseur
    - Mainlevée concernant Antoine Gervais, sculpteur du roi., 7 février 1736; MC/ET/XXXI/108
      mainlevée; Gervais, Antoine; sculpteur
    - Transaction entre Nicolas Lebonnier, bourgeois de Paris, et Jean Nicolas Quinson, maître de danse, rue Pavée, au sujet de la vente par Lebonnier à Quinson d'une maison à Villemomble., 10 mars 1736; MC/ET/XXXI/108
      accord; acte de vente; Pavée (rue); Quinson, Jean Nicolas; Lebonnier, Nicolas; enseignant; danseur
    - Guibourget (Jean François) maître ébéniste à Versailles § Mariage de la fille de .., 11 avril 1736; MC/ET/XXXI/108
      contrat de mariage; Guibourget, Jean François
    - Inventaire après décès de Hyacinthe-Louis, marquis de Pellevé, gouverneur du château royal de Meudan, rue de Grenelle., 8 mai 1736; MC/ET/XXXI/108
      Tapisserie représentant jeux et divertissements d'après Tesnier (5000 l.).
      inventaire après décès; Grenelle (rue de); Pellevé, Hyacinthe Louis de (16..?-1736); gouverneur
    - Beauregard (château de) listant de Paris de quatre lieux Etat des meubles du .. § Inventaire après décès du marquis de Pellevé, 8 mai 1736; MC/ET/XXXI/108
      inventaire; La Celle-Saint-Cloud (Yvelines); Pellevé, Hyacinthe Louis de (....-1736)
    - Gaubier (Sulpice) architecte juré expert du roi, entrepreneur de bâtiments rue d'Aguesseau § obligation, 4 juin 1736; MC/ET/XXXI/108
      obligation; Gaubier, Sulpice
    - Fouleux (Pierre) maître Serrurier rue Lévesque § bail à .., 15 juillet 1736; MC/ET/XXXI/108
      bail; Fouleux, Pierre
  - Minutes. 1736, juillet - 1736, décembre, juillet 1736 - décembre 1736; MC/ET/XXXI/109
    - BALLOT (Antoine) Plombier fontainier du Roi Rue Saint Honoré § Vente et délégation .., 7 janvier 1733; MC/ET/XXXI/109
      acte de vente; Ballot, Antoine
    - Quittance concernant Marin Peytoureau, maître maçon, entrepreneur de bâtiments, rue de Grenelle., 3 août 1736; MC/ET/XXXI/109
      quittance; Grenelle (rue de); Peytoureau, Marin; chef d'entreprise; maçon
    - Compte et obligation concernant Nicolas Dorigny, graveur ordinaire du roi, chevalier d'Angleterre, rue de la Harpe., 3 août 1736; MC/ET/XXXI/109
      compte; obligation; Harpe (rue de la); Dorigny, Nicolas; graveur
    - Contrat de mise en apprentissage pour 5 ans, entre Jeanne-Françoise De la Coste, veuve de Bertrand Dandrillon, peintre, et Adrien-Mathieu Baudau, maître peintre, au profit de Pierre-Bertrand Dandrillon, âgé de 12 ans, fils de Bertrand, logé, nourri et blanchi par son maître, moyennant 218 livres., 29 octobre 1736; MC/ET/XXXI/109
      contrat d'apprentissage; Baudau, Adrien Mathieu; Dandrillon, Bertrand; Dandrillon, Pierre Bertrand; De la Coste, Jeanne Françoise; peintre; peintre
    - Magner (Antoine), maître peintre, juré en charge Cul de Sac de la rue Thévenot approuve le brevet § Apprentissage, 29 octobre 1736; MC/ET/XXXI/109
      contrat d'apprentissage; Magner, Antoine
    - Marion (Nicolas), maître peintre, juré en charge rue de Clichy approuve le brevet § Apprentissage, 29 octobre 1736; MC/ET/XXXI/109
      contrat d'apprentissage; Marion, Nicolas
    - Pitoin (Claude) maître sculpteur juré en charge rue Meslay § approuve le brevet apprentissage, 29 octobre 1736; MC/ET/XXXI/109
      contrat d'apprentissage; Pitoin, Claude
    - Terret (Victor) éventailliste rue Saint Martin § Mariage de la fille de .., 30 octobre 1736; MC/ET/XXXI/109
      contrat de mariage; Terret, Victor
    - Cressart (Guillaume) maître serrurier rue Sainte Anne § Constitution, 6 novembre 1736; MC/ET/XXXI/109
    - Dehaynault (Pierre), marchand orfèvre, rue Saint-Honoré § Bail, 31 décembre 1736; MC/ET/XXXI/109
      bail; Dehaynault, Pierre
  - Minutes. 1737, janvier - 1737, mars, janvier 1737 - mars 1737; MC/ET/XXXI/110
    - Thomin (Claude), maître menuisier, rue Champfleury § Bail, 31 janvier 1737; MC/ET/XXXI/110
      bail; Thomin, Claude
    - Laz (Jean Pierre) ébéniste; grande rue du fg. Saint Antoine § bail à .., 14 février 1737; MC/ET/XXXI/110
      bail; Laz, Jean Pierre
    - Prevost (Gaspard) maître et marchand tapissier rue Neuve Saint Roch § brevet d'apprentissage, 22 février 1737; MC/ET/XXXI/110
      contrat d'apprentissage; Prevost, Gaspard
    - tapissier (apprentissage) § Contrat pour 6 ans entre Jacques François Meusnier, employé à la grande chaudellerie de France, et Gaspard Prévost, maître et marchand tapissier, au profit de Hugues Meusnier, âgé de 16 ans, fils de J. Fr. Logé, nourri et blanchi par son maître. Moyennant 400 livres, 22 février 1737; MC/ET/XXXI/110
    - Jouin (Louis) tailleur de pierres rue Neuve Saint Sauveur § procuration, 25 février 1737; MC/ET/XXXI/110
      procuration; Jouin, Louis
    - Cressart (Guillaume) maître serrurier rue Sainte Anne § bail, 11 mars 1737; MC/ET/XXXI/110
    - Simon (Noël Guillaume) maître serrurier rue Pastourelle § bail à .., 20 mars 1737; MC/ET/XXXI/110
      bail; Simon, Noël Guillaume
  - Minutes. 1737, avril - 1737, août, avril 1737 - août 1737; MC/ET/XXXI/111
    - Obligation concernant Jean Aumont, architecte juré expert et général de la maçonnerie, rue du Cygne., 5 avril 1737; MC/ET/XXXI/111
      obligation; Cygne (rue du); Aumont, Jean; architecte; maçon
    - Rocquet (Louis François) maître maçon, entrepreneur de bâtiments rue de Buci § Constitution viagère, 5 avril 1737; MC/ET/XXXI/111
      Rocquet, Louis François
    - Cressart (Guillaume) maître serrurier rue Sainte Anne § bail, 5 mai 1737; MC/ET/XXXI/111
    - Chardon (Damien) maître relieur de livres rue Charretière § Constitution, 5 mai 1737; MC/ET/XXXI/111
      constitution de rente; Chardon, Damien
    - Lottin (Martin) Maître serrurier à Paris § Mariage du fils de feu .., 5 mai 1737; MC/ET/XXXI/111
      contrat de mariage; Lottin, Martin
    - Lottin (Antoine) maître serrurier rue du Pas de la Mule § Mariage de .., 5 mai 1737; MC/ET/XXXI/111
      contrat de mariage; Lottin, Antoine
    - Jacquiau (Philippe Alexis) tapissier et garde meubles de la duchesse d'Orleans au Palais royaux § brevet d'apprentissage, 10 mai 1737; MC/ET/XXXI/111
      contrat d'apprentissage; Jacquiau, Philippe Alexis
    - Vattebled (Philippe), maître menuisier, rue des Moineaux § Vente, 28 mai 1737; MC/ET/XXXI/111
      acte de vente; Wattebled, Philippe
    - Flamand (Jacques) marchand tapissier rue de Richelieu § Quittance et mainlevée, 28 mai 1737; MC/ET/XXXI/111
    - Lefebure (Toussaint Pierre d'Aille), maître peintre, rue Saint Joseph § bail signé: Lefebure, 10 juin 1737; MC/ET/XXXI/111
      bail; Lefebure, Toussaint Pierre d'Aille
    - Blondeau (Michel) maître menuisier rue Neuve Saint Denis § quittance, 7 juillet 1737; MC/ET/XXXI/111
      quittance; Blondeau, Michel
    - Santerre (Guillaume), maître menuisier, rue Tireboudin § Quittance, 7 juillet 1737; MC/ET/XXXI/111
      quittance; Santerre, Guillaume
    - Devis et marché concernant Claude-Paul Chaulot, maître maçon, entrepreneur de bâtiments, rue de Harlay., 12 août 1737; MC/ET/XXXI/111
      devis; marché; Harlay (rue de); Chaulot, Claude Paul; chef d'entreprise; maçon
    - Devis et marché de maçonnerie etc... pour construire un bâtiment en une maison sise rue Neuve des petits-Champs, appartenant à Nicolas Bereuil, maître rôtisseur, faits par Claude-Paul Cholot, maître maçon, entrepreneur de bâtiments., 12 août 1737; MC/ET/XXXI/111
      devis; marché; Neuve-des-Petits-Champs (rue); Bereuil, Nicolas; Cholot, Claude Paul; maçon; cuisinier
  - Minutes. 1737, septembre - 1737, décembre, septembre 1737 - décembre 1737; MC/ET/XXXI/112
    - BEAULIEU (Jean Baptiste) Marchand tapissier grde rue faubourg Saint-Denis § Alloué chez .., 9 septembre 1737; MC/ET/XXXI/112
      Beaulieu, Jean Baptiste
    - CHEVALIER (Charles) maître ébéniste Rue Saint-Roch. § Quittance .., 12 septembre 1737; MC/ET/XXXI/112
      quittance; Chevalier, Charles
    - LAUMONIER (Charles François) Maître potier d'étain Rue Aubry Boucher § Constitution., 1er octobre 1737; MC/ET/XXXI/112
      constitution de rente; Laumonier, Charles François
    - DEBRELLE (Martin) Maître fondeur Rue de la Clef § Transport de rente .., 30 octobre 1737; MC/ET/XXXI/112
      transport de droits; Debrelle, Martin
    - Martin (Nicolas), maître menuisier, à Versailles § Constitution .., 30 novembre 1737; MC/ET/XXXI/112
      constitution de rente; Martin, Nicolas
    - LETANAUX (Jean) Serrurier Grande rue Faubourg Saint-Antoine § Marché passé par .., 22 décembre 1737; MC/ET/XXXI/112
      marché; Letanaux, Jean
    - Vattebled (Philippe), maître menuisier, rue des Moineaux § Mariage de sa fille de .., 22 décembre 1737; MC/ET/XXXI/112
      contrat de mariage; Wattebled, Philippe
  - Minutes. 1738, janvier - 1738, juin, janvier 1738 - juin 1738; MC/ET/XXXI/113
    - GUÉRIN (Dominique) Eventailliste Rue Saint Denis § Mainlevée .., 21 juin 1733; MC/ET/XXXI/113
      Guérin, Dominique
    - DAILLE (Pierre Goar) dit LEFEBURE Maître doreur sur bois Pont N. Dame - § Vente de marchandise .., 12 janvier 1738; MC/ET/XXXI/113
      acte de vente; Daille, Pierre Goar
    - Daille Lefèvre (Toussaint Pierre), maître peintre en carosse § Vente de marchandise .., 12 janvier 1738; MC/ET/XXXI/113
      acte de vente; Daille Lefèvre, Toussaint Pierre
    - Daille Lefèvre (Pierre César), maître peintre, pont Notre-Dame § Mariage de .., 13 janvier 1738; MC/ET/XXXI/113
      contrat de mariage; Daille Lefèvre, Pierre César
    - PÉRARD (Robert) Maître doreur § Mariage du fils de .., 26 janvier 1738; MC/ET/XXXI/113
      contrat de mariage; Pérard, Robert
    - Morillon (Jean), maître menuisier, rue Saint-Anne § Mariage de la fille de .., 26 janvier 1738; MC/ET/XXXI/113
      contrat de mariage; Morillon, Jean
    - PÉRARD (Gilles) Maître doreur Rue Saint-Anne § Mariage de .., 26 janvier 1738; MC/ET/XXXI/113
      contrat de mariage; Pérard, Gilles
    - LENFANT (Jean) maître doreur Rue Transnonain § Mariage du beau fils de .., 26 janvier 1738; MC/ET/XXXI/113
      contrat de mariage; Lenfant, Jean
    - CRESPIN (Jean) menuisier Charonne § Mariage de .., 3 février 1738; MC/ET/XXXI/113
      contrat de mariage; Crespin, Jean
    - Devis des ouvrages de maçonnerie qu'il convient de faire pour la couverture à neuf d'un bâtiment situé rue Sainte-Anne, butte Saint-Roch., 8 février 1738; MC/ET/XXXI/113
      devis; Sainte-Anne (rue)
    - FRANÇOIS (Maximiliens) Maître doreur sur métaux Rue Guérin Boisseau § Inventaire après décès de .., 1er avril 1738; MC/ET/XXXI/113
      inventaire; François, Maximelien
    - BONVALLET (François Caliste) Maître menuisier Rue Bailleul § Transport de rente .., 21 avril 1738; MC/ET/XXXI/113
      transport de droits; Bonvallet, François Caliste
    - BERCHER (Pierre) Maître peintre Rue des Poulies § Transport de rentes .., 21 avril 1738; MC/ET/XXXI/113
      transport de droits; Bercher, Pierre
    - PERACHE (Pierre) Maître horloger Rue Froid manteau § Bail., 23 avril 1738; MC/ET/XXXI/113
      bail; Perache, Pierre
    - ORÉ (Julien) Entrepreneur des bâtiments du Roi Rue Froidmanteau § Bail .., 23 avril 1738; MC/ET/XXXI/113
      bail; Oré, Julien
    - BAUDIN (Jean Louis) Maître menuisier Rue de Sentier § Obligation déposée, 7 mai 1738; MC/ET/XXXI/113
      obligation; Baudin, Jean Louis
    - Plessis (Antoine), maître menuisier, rue Grange Batelière § Inventaire après décès de .., 27 juin 1738; MC/ET/XXXI/113
      inventaire après décès; Plessis, Antoine
  - Minutes. 1738, juillet - 1738, décembre, juillet 1738 - décembre 1738; MC/ET/XXXI/114
    - Inventaire après décès de Jean-Baptiste Mithon de Chaufourneau., 2 juillet 1738; MC/ET/XXXI/114
      Tableaux: pas de détails.
      inventaire après décès; Mithon de Chaufourneau, Jean-Baptiste
    - TESTARD (Pierre), Peintre, de l'Academie de Saint-Luc, Rue Neuve des Petits-Champs § Prisée de tableaux par .. (Inventaire après décès de MITHON de CHAUFOURNEAU (Jean Baptiste), 2 juillet 1738; MC/ET/XXXI/114
      inventaire; Testard, Pierre; Mithon de Chaufourneau, Jean Baptiste
    - GUIBOUT (Joseph) Maître fondeur quai de l'horloge § Traité d'office .., 7 juillet 1738; MC/ET/XXXI/114
      Guibout, Joseph
    - BEAUVEZ (Charles) Serrurier Rue Sainte Anne § Société .., 15 juillet 1738; MC/ET/XXXI/114
      Beauvez, Charles
    - TAVERNIER (Claude) Serrurier Place de la Sorbonne § Société .., 15 juillet 1738; MC/ET/XXXI/114
      Tavernier, Claude
    - Leclerc (Joseph), orfèvre joaillier, rue de la Moignon § Constitution .., 20 juillet 1738; MC/ET/XXXI/114
      constitution de rente; Leclerc, Joseph
    - CARRIER (Arnoult) Tapissier Rue Saint-Hippolyte § Mariage de .., 24 juillet 1738; MC/ET/XXXI/114
      contrat de mariage; Carrier, Arnoult
    - GUIBOUT (Simon Joseph) Maître fondeur quai de l'horloge § Partage en ligne directe .., 17 août 1738; MC/ET/XXXI/114
      partage; Guibout, Simon Joseph
    - ALLOUET (Nicolas) Maître tapissier Rue Saint Martin § Déclaration .., 27 août 1738; MC/ET/XXXI/114
      déclaration; Allouet, Nicolas